臺灣高等法院高雄分院刑事附帶民事訴訟判決
110年度附民上字第140號
上  訴  人
即  原  告  吳怡靜



被上訴人即  吳彥儒（原名吳冠宏）
被      告        




上列當事人間因恐嚇請求損害賠償案件，上訴人不服臺灣高雄地
方法院，中華民國110年11月12日第一審附帶民事訴訟判決（110
年度附民字第185號），提起上訴，本院判決如下：
    主  文
上訴駁回。
    事實及理由
一、上訴人即原告吳怡靜（下稱原告）起訴主張：
㈠、被上訴人即被告吳彥儒（下稱被告）前與原告之女兒吳○○發
    生衝突，詎被告於108年5月15日下午12時39分許，以臉書通
    訊軟體傳送訊息予原告，恫稱：「…我會讓你們知道打我吳
    紹宇要付出什麼成本，我表弟台中海線人，表姊本來高雄飆
    車帶頭，現在都往中北發展，說實力，你們吳○○我只會笑」
    等語，以此等加害生命、身體之事予以恐嚇，使原告心生畏
    懼，致生危害於安全。
㈡、被告又於108年5月16日下午5時55分許，以臉書通訊軟體傳送
    訊息予原告，恫稱：「我昨天才剛砍一個人，看到血，我得
    到滿足，我也希望你女兒能流一點受到報應，順我者生，今
    天本來要好好修理妳，妳沒來」等語，以此等加害生命、身
    體之事予以恐嚇，使原告心生畏懼，致生危害於安全。
㈢、被告再於108年11月7日下午5時18分，以臉書通訊軟體傳送訊
    息予原告，恫稱：「皮皮也說就是吳○○打十幾下，妳要我打
    你回來出氣嗎，父債子還，我勸你們乖乖繳出判決金，在我
    還沒失去理智前，我還能好好溝通，還有你在找皮皮麻煩拿
    他用酒打我的公訴罪為難他，我沒有處理妳我就不叫吳冠宏
    」等語，以此等加害生命、身體之事予以恐嚇，使原告心生
    畏懼，致生危害於安全。
㈣、原告因此受有精神痛苦，爰依侵權行為之法律關係，請求被
    告就前揭各次恐嚇行為，各賠償精神慰撫金新臺幣（下同）
    8萬元、8萬元、8萬元，並聲明：1.被告應給付原告24萬元
    ，及自起訴狀繕本送達翌日起至清償日止，按週年利率百分
    之5計算之利息。2.如受不利益判決，原告願供擔保請准宣
    告假執行。
二、被告則以：我有誠意要處理，但一時無法支應原告之請求等
    語，資為抗辯。並聲明：原告之訴駁回。
三、原審判決命被告應給付原告3萬元，及自110年2月21日起至
    清償日止，按週年利率5%計算之利息，並依職權為假執行之
    宣告，暨駁回原告其餘之訴及假執行之聲請。原告不服，提
    起上訴，陳明其原即罹患中度憂鬱症，因本案病情加重為重
    度憂鬱症，所受精神傷害難以平復，原審僅判決3萬元實屬
    過低，且原審進行和解協商時，被告曾表示願意以6萬元予
    原告達成和解，顯見被告係有能力給付等語；並聲明：㈠、
    原判決不利於原告部分廢棄。㈡、被告應再給付原告21萬元
    ，及自110年2月21日起至清償日止，按週年利率百5%計算之
    利息。被告則為答辯聲明：上訴駁回。
四、本院得心證之理由　　
㈠、按附帶民事訴訟之判決，應以刑事訴訟判決所認定之事實為
    據，刑事訴訟法第500條前段定有明文。經查，被告確有原
    告起訴主張之恐嚇之事實，業經臺灣高雄地方法院以110年
    度易字第91號判決被告犯恐嚇危害安全罪，共3罪，各處拘
    役20日，均以1,000元折算1日，應執行拘役50日，如易科罰
    金以1,000元折算1日，並經本院於111年8月18日以110年度
    上易字第543號判決駁回上訴確定在案，此有臺灣高雄地方
    法院及本院前開刑事判決可稽，則原告上開所主張之事實，
    堪信為真實。是以，本院自應以上開刑事判決認定之事實為
    據，原告主張因被告上開恐嚇行為，造成其受不法侵害之事
    實，洵堪認定。
㈡、按因故意或過失，不法侵害他人之權利者，負損害賠償責任
    ；不法侵害他人之身體、健康、名譽、自由、信用、隱私、
    貞操，或不法侵害其他人格法益而情節重大者，被害人雖非
    財產上之損害，亦得請求賠償相當之金額；民法第184條第1
    項前段、第195條第1項前段分別定有明文。又所謂自由權，
    除身體自由不受他人妨礙或干預外，亦包括意思活動之自由
    在內，倘因他人恐嚇行為致心生畏怖，其精神方面活動既受
    有妨礙，自屬自由權遭受侵害。經查，原告因受被告恐嚇，
    致原告免於恐懼之自由權遭侵害，足認被告已故意不法侵害
    原告之意思自由甚明，故原告主張因此受有精神上痛苦，應
    屬可取。依前開規定，原告請求被告賠償其非財產上之損害
    ，於法核屬有據。
㈢、另按精神慰撫金之多寡，應斟酌雙方之身分、地位、資力與
    加害程度，及其他各種情形核定相當之數額，該金額是否相
    當，自應依實際加害情形與被害人所受之痛苦及雙方之身分
    、地位、經濟狀況等關係決定之。茲審酌原告為專科肄業，
    原為低收入戶，但於110年10月間遭取消低收入戶資格，且
    於108年間從事服飾店工作，月收入約3萬元；而被告為高職
    同等學力自學進修智識程度、經濟狀況為低收入戶，且兩造
    其餘經濟狀況如卷內稅務電子閘門財產所得調件明細表所示
    等情，業據兩造陳述在卷（見附民卷第83頁），復有本院依
    職權調閱兩造稅務電子閘門財產所得調件明細表等件在卷可
    佐（見附民卷第63至69頁）。本院綜合被告恐嚇行為侵害原
    告之程度，及兩造學經歷、資力等情形，認原告就被告各次
    侵權行為所請求之精神慰撫金，分別以1萬元、1萬元、1萬
    元為適當（合計共3萬元），故原告之請求在3萬元範圍內，
    及其自起訴狀繕本送達翌日（即為110年2月21日，見附民卷
    第19頁之送達證書）起，至清償日止，按週年利率5%計算之
    法定遲延利息，尚無不當，逾此部分之請求，則無理由，應
    予駁回。
㈣、綜上所述，原審就上開應予准許部分，為原告勝訴之判決，
    並依職權為假執行之宣告，及就上開不應准許部分，駁回原
    告之訴及假執行之聲請，所為精神慰撫金之酌定，核無違誤
    。上訴意旨指摘原審判決對原告不利部分為不當，求予廢棄
    改判如前述上訴聲明，為無理由，應予駁回。
據上論結，本件上訴為無理由，依刑事訴訟法第490條前段、第3
68條，判決如主文。
中　　華　　民　　國　　111 　年　　8 　　月　　18　　日
                  刑事第八庭    審判長法  官  邱明弘
                                      法  官  黃宗揚
                                      法  官  林書慧
以上正本證明與原本無異。
不得上訴。
中　　華　　民　　國　　111 　年　　8 　　月　　18　　日
　　　　　　　　　　　　　　　　　　　書記官  林昭吟